【裁判字號】    97,交抗,1084
【裁判日期】    970829
【裁判案由】    違反道路交通管理處罰條例
【裁判全文】
臺灣高等法院交通事件裁定            97年度交抗字第1084號
抗  告  人
即受處分人  建亞實業有限公司
代  表  人  甲○○
上抗告人因違反道路交通管理處罰條例案件，不服臺灣板橋地方
法院，中華民國97年7月18日裁定（97年度交聲字第799號），提
起抗告，本院裁定如下：
    主  文
抗告駁回。
    理  由
一、按「汽車駕駛人停車時，有下列情形之一者，處新臺幣六百
    元以上一千二百元以下罰鍰：九、停車時間、位置、方式、
    車種不依規定」，道路交通管理處罰條例第56條第1項第9款
    定有明文。
二、本件抗告人即受處分人建亞實業有限公司所有5516-LS號自
    用小客車，經人駕駛後於民國97年2月12日3時15分許，停放
    在經劃為專供機車停放之台北市○○路與松高路口處路邊停
    車格內，為警拍照逕行舉發，原處分機關交通部公部總局臺
    北區○○○○○道路交通管理處罰條例第56條第1項第9款裁
    處受處分人罰鍰600元。
三、受處分人異議及抗告意旨略以：
  (一)受處分人所有之5516-LS號自用小客車，於97年12月12日3時
    15分係停放於台北縣樹林市，並未違規停放在經劃為專供機
    車停放之台北市○○路與松高路口處路邊停車格內。
  (二)本案「違規停車逕行舉發標示單」（下稱逕行舉發標示單）
    與「台北市政府警察局舉發違反道路交通管理事件通知單」
    （下稱舉發通知單）所載違規時間不同，而逕行舉發標示單
    所載之車號、時間、地點均有極為明顯之塗改及瑕疪，且有
    第三人林家如出具之書面可證明處受處分人所言屬實。
  (三)舉發通知單所附之採證照片，並無採證日期與時間，而採證
    員警交予信義分局之採證照片載有日期與時間，兩者照片列
    印範圍並無二致，若非經電腦軟體特別處理，否則照片列印
    範圍是否顯示日期時間，均於拍照時由相機設定之，與列印
    系統無涉，故採證照片之證據力有疑義。
  (四)又舉發通知單所載之時間係為深夜時段，依據相關法令違規
    停車亦以不舉發為宜。
  (五)並請求傳訊相關人（如員警林英傑、莊元輝及駕駛人李昱樞
    、第三人林家如等）到庭陳述。
四、經查：
  (一)受處分人所有之5516-LS號自用小客車於97年2月12日3時15
    分許，停放在經劃為專供機車停放之台北市○○路與松高路
    口處路邊停車格內，為警拍照逕行舉發等情，業據台北市政
    府警察局信義分局於97年3月27日以北市警信分交字第09730
    565100號函稱「‧‧‧，不詳人士97年2月12日3時15分許將
    車號5516 -LS號自小客車停放於本市○○路與松高路路口（
    該處劃有機車停車格）前，占用機車停車格，經本分局警員
    照相逕行製單舉發」（見原審卷第22頁），復有台北市政府
    警察局信義分局97年5月19日北市警信分交字第09731048300
    號函所附違規停放照片在卷可稽（見原審卷第26頁、第27頁
    ），足堪認定。抗告意旨以所有之5516-LS號自用小客車未
    於前揭時地違規停放車輛，顯無可採。
  (二)又台北市政府信義警察局信義分局97年5月19日北市警信分
    交字第09731048300號函亦說明：「經審視該通知單（即逕
    行舉發標示單）存根聯發現塗改之部分均相同，自可排除第
    三人所為可能性。按警方填製『違規停車逕行舉發』標示單
    功能乃逕行告知駕駛人違規事實之通知單，需待洗出相片檢
    視確認後方製成交通違規舉發單。又採證照片上未顯示日期
    時間，實因員警使用不同系統列印照片範圍所致。」（見原
    審卷第26頁）是該逕行舉發標示單並無遭他人塗改後再放置
    於車上之可能。又受處分人所收到之照片上雖未附上時間、
    日期，惟依該照片之說明書上亦清楚說明受處分人之違規時
    間為97年2月12日3時15分，與舉發通知單上之時間一致，亦
    為受處分人所明知，況受處分人於上揭時地違規之行為，事
    證明確，而逕行舉發標示單只是告知駕駛人違規事實之通知
    ，其附註上亦載明本項違規行為，另以「違反道路交通管理
    事件通知單（即舉發通知單）」通知車主，本案舉發通知單
    係依員警拍照洗出相片確認後方製成，故逕行舉發示單所載
    之時間與舉發通知單不一致，並無礙於本案受處人確有違規
    停車之事實，抗告意旨所指違規停車逕行舉發單標示之文字
    塗改，故採證照片之證據力有疑義云云，自無可採。
  (三)按違反道路交通管理事件統一裁罰基準及處理細則第12條第
    6款固規定「行為人有下列情形之一，而未嚴重危害交通安
    全、秩序或發生交通事故，且情節輕微，以不舉發為適當者
    ，交通勤務警察或依法令執行交通稽查任務人員得對其施以
    勸導，免予舉發：…六、深夜時段（零至六時）停車，有本
    條例第五十六條之情形。但併排停車、於身心障礙專用停車
    位違規停車或停車顯有妨礙消防安全之虞，或妨礙其他人車
    通行經人檢舉者，不在此限。」然即便情節輕微，其法律效
    果亦屬「得」以勸導免予舉發，並非當然不得舉發甚明。經
    查，該車違規停放車輛之位置乃在機車停車格內，且該處位
    在信義區百貨商圈，違規日期又於97年2月12日之春節深夜
    ，客觀上本有妨礙翌日清晨上班車輛之停放。再者，該車駕
    駛人停放車輛後，亦未在車內留守，則執行交通勤務之警員
    亦無從當場施以勸導，逕予排除該違規狀態，則該車車輛處
    於違停車之持續狀態中，自難謂情節輕微，不予舉發亦非適
    當。有台北市政府警察局信義分局於97年3月27日以北市警
    信分交字第09730565100號函送予受處人說明綦詳在卷可稽
    （見原審卷第23頁），是受處人所指通知單所載之時間係為
    深夜時段，依據相關法令違規停車亦以不舉發為宜云云，亦
    無可採。
  (四)綜上所述，受處分人違規停車之事實，其事證明確，應堪認
    定，無再予傳訊相關人員之必要。原審法院認原裁罰並無不
    合，駁回受處分人之異議，其認事用法，均無不當。受處分
    人抗告意旨，仍執前詞，否認違規行為，核無理由，抗告應
    予駁回。
五、據上論斷，應依道路交通管理處罰條例第89條，道路交通案
    件處理辦法第26條，刑事訴訟法第412條，裁定如主文。
中    華    民    國    97    年    8     月     29    日
                  刑事第十五庭審判長法  官  吳  昭  瑩
                                    法  官  李  正  紀
                                    法  官  李  釱  任
以上正本證明與原本無異。
不得再抗告。
                                    書記官  游  桂  
中    華    民    國     97    年    9     月     1     日


司法院資訊處製作；財團法人民間司法改革基金會備份。
